【裁判字號】    89,訴緝,20
【裁判日期】    890323
【裁判案由】    毒品危害防制條例
【裁判全文】
臺灣臺北地方法院刑事判決                          八十九年度訴緝字第二號
    公  訴  人  臺灣臺北地方法院檢察署檢察官
    被      告  丁○○○
    指定辯護人  甲○公設辯護人  唐禎琪
右列被告因案件，經檢察官提起公訴（八十七年度偵字第二０九八０號、八十八年度
偵字第二八０三號），及移
二一號），甲○判決如左：
    主      文
丁○○○共同連續販賣第二級毒品，處有期徒刑柒年陸月；扣案之安非他命玖包（合
計淨重拾伍公克）均沒收銷燬之，扣案之分裝塑膠袋貳百柒拾捌個（大型壹佰伍拾貳
個、中型捌拾個、小型肆拾陸個）及電子磅秤壹台均沒收；販賣毒品所得新台幣陸萬
貳仟元均沒收，如全部或一部不能沒收時，以其財產抵償之。
    事      實
一、丁○○○明知安非他命業經行政院衛生署公告列入管制之化學合成麻醉藥品，不
    得非法持有、施用、轉讓及販賣；竟自民國（下同）八十七年七月間某日起，基
    於意圖非法販賣安非他命牟利之概括犯意，向乙○○等人販入數量不詳之安非他
    命，再以電子秤分裝，以每一公克新台幣（下同）一千元至二千元不等之價格販
    售（數量多價格低、數量少價格高）；其中於八十七年七月上旬某日，在台北市
    ○○街六十九號巷口販賣安非他命六包（重約五公克，價值一萬元）予戊○○施
    用；復於同年七月底某日，在上開地點，販賣安非他命三包（重約二公克半，價
    值五千元）予戊○○施用；另於同年七月至八月間某日，亦在上址，販賣安非他
    命六包（重約五公克，價值一萬元）予戊○○施用；嗣於八十七年九月八日二十
    三時許，警方查獲戊○○施用安非他命，戊○○經警方要求打丁○○○所使用之
    0000-000000行動電話，表明要購買一萬元安非他命，經丁○○○允諾，雙方並
    約定翌日（即九月九日）凌晨一時二十分，在丁○○○所承租之台北市○○街六
    十九號四樓樓下，由丁○○○下樓交易；旋警員帶同佯裝購買安非他命之戊○○
    至上開門口等候埋伏，趁丁○○○開門之際即表明身分加以逮捕，並在丁○○○
    手上當場扣得欲出售予戊○○之安非他命六包（毛重共五點四公克、淨重共四點
    八公克）；警方隨即在丁○○○引導下至其承租之台北市○○街六十九號四樓三
    一二室，扣得鄭女所有供販賣之安非他命三包（毛重共十點七公克、淨重十點二
    公克）、分裝塑膠袋二百七十八個（大型一百五十二個、中型八十個、小型四十
    六個）、電子磅秤一台。警方將丁○○○以販賣第二級毒品罪移送檢察官偵辦，
    甲○並於八十七年九月十日准檢察官對丁○○○羈押之聲請；另丁○○○施用安
    非他命，檢察官並同時將鄭女送觀察勒戒，而在台灣台北看守所附設之勒戒處所
    出具丁○○○無繼續施用毒品傾向證明書後，檢察官於八十七年十一月六日將鄭
    女釋放。丁○○○被釋放後，仍不知悔改，復賡續前開犯意，與其乾弟陳志德（
    起訴書僅載「阿德」）共同基於販賣營利之概括犯意聯絡，於八十七年十一月底
    某日，先由丁○○○用電話與丙○○敲定，出售安非他命三十七點五公克，價格
    三萬五千元，隨即由陳志德攜三十七點五公克安非他命至台北縣板橋市漢生橋交
    予丙○○；另於八十七年十二月間某日，丙○○至台北市○○路三四七號二十七
    弄三十一號丁○○○居處打牌，丙○○又向丁○○○及陳志德二人購買安非他命
    二千元，並由陳志德交付安非他命。嗣丙○○於八十八年一月二十一日因施用安
    非他命為警查獲，丙○○供出毒品來源係向丁○○○購買，丙○○經警方要求打
    丁○○○所使用之呼叫器0000-000000，表明要購買三萬五千元安非他命，經丁○○○允諾並言明先拿錢，隨後警方在丙○○引導下，於八十八年一月二十二日
    早上十一時三十分，在台北市○○路三四七巷二七弄三十一號逮捕丁○○○，而
    查獲上情。
二、案經臺灣臺北地方法院檢察署檢察官自動檢舉偵辦及台北縣警察局海山分局報請
    臺灣臺北地方法院檢察署檢察官偵查起訴。
    理      由
一、訊據被告丁○○○矢口否認上開販賣第二級毒品犯行，辯稱：台北市○○街六十
    九號居處係陳志德承租，扣案之安非他命不是伊所有云云。另公訴辯護人辯護意
    旨略以：證人戊○○警訊中所稱向被告丁○○○購買安非他命一萬元六包，與被
    告丁○○○在警訊中稱向乙○○調貨一萬元六包相符；既然轉手間沒有賺取價差
    ，與販賣之構成要件有間，僅構成轉讓；另證人丙○○於警訊、偵查及甲○審理
    中，均稱向「阿德」購買安非他命，被告丁○○○應只涉及幫助證人丙○○施用
    安非他命云云。然甲○查：
（一）戊○○於八十七年七月、八月間向丁○○○購買安非他命三次，其中一次，購
      買五千元（三包共二公克半），另二次各購買一萬元（均六包各五公克多）；
      每次都是打電話0000-000000 ，並在丁○○○台北市○○街六十九號四樓的巷
      口便利商店交易等語，業據戊○○於八十七年九月九日警訊中陳述甚詳（詳八
      十七年度偵字第一九００一號卷）。另丁○○○於八十七年九月九日警訊筆錄
      中自承0000-000000之行動電話號碼係渠本人所使用，而台北市○○街六十九
      號四樓亦係渠本人承租。再丁○○○於八十七年九月九日被警方查獲，係因戊○○於八十七年九月八日二十三時許，被警方查獲，戊○○應警方要求打丁○○○所使用之0000-000000 行動電話，表明要購買一萬元安非他命，經丁○○○允諾，隨後警方在戊○○引導下，當場在丁○○○手上扣得欲出售予戊○○
      之安非他命六包（毛重共五點四公克、淨重共四點八公克）；並隨即在丁○○○承租之台北市○○街六十九號四樓三一二室，扣得鄭女所有供販賣之安非他
      命三包（毛重共十點七公克、淨重十點二公克）、分裝塑膠袋二百七十八個（
      大型一百五十二個、中型八十個、小型四十六個）、電子磅秤一台。
（二）丙○○於八十七年十一月、十二月間向丁○○○與陳志德二人購買安非他命二
      次，其中一次買三萬五千元（共三十七點五公克），另一次買二千元，業據丙○○於警訊時及檢察官偵訊中供述明確（詳八十八年度偵字第二八０三號卷第
      七頁及第三十三至三十四頁）。再丙○○於八十八年一月二十一日，被警方查
      獲，丙○○應警方要求打丁○○○所使用之呼叫器0000-000000，表明要購買
      三萬五千元安非他命，經丁○○○允諾並言明先拿錢，隨後警方在丙○○引導
      下，於八十八年一月二十二日早上十一時三十分，在台北市○○路三四七巷二
      七弄三十一號逮捕丁○○○，並據丙○○於警訊時供述明確。
（三）被告雖於八十七年九月九日警訊中陳稱曾經於八十七年八月二十五日及九月二
      日向案外人乙○○進貨各安非他命一萬元六包（重量不明）；且證人戊○○於
      八十七年九月九日警訊中亦稱曾經有二次向丁○○○購買安非他命，每次都是
      一萬元六包（約五公克多）；雖然包數與價格相同，但被告丁○○○於八十七
      年九月九日之警訊中供稱：幫戊○○調安非他命，有從其中分得一點安非他命
      吸食；被告既自承有從中分得一點，雖然進貨及轉出之價格均為一萬元六包，
      但轉給戊○○之份量比買進之份量為少，則每公克單價自然提高，被告從中獲
      取利益，彰彰甚明。公設辯護人認被告所為，僅構成轉讓安非他命或幫助施用
      安非他命，尚有誤會。
（四）證人丙○○於甲○審理中雖改稱在警訊中筆錄因為吸食安非他命所以精神迷糊
      ，不知當時如何說云云；惟查丙○○於八十八年一月二十一日二十三時因施用
      安非他命為警逮捕，而於翌日（二十二日）十四時三十分開始接受警訊，已經
      間隔相當時間；況相隔約二十日後，證人丙○○於八十八年二月十日又在檢察
      官偵訊中仍指稱向丁○○○與陳志德購買安非他命；顯見證人丙○○甲○審理
      中翻異前詞，係迥護被告之詞，不足採信。
      綜上，本件事證明確，被告上開所辯均屬卸責之詞，不足採信；被告丁○○○
      販賣安非他命之犯行，應依法論科。
二、核被告丁○○○所為，核犯毒品危害防制條例第四條第二項之販賣第二級毒品罪
    ；渠販賣安非他命前持有安非他命之低度行為，應為販賣之高度行為所吸收，不
    另論罪；被告就販賣第二級毒品予丙○○之犯行與陳志德有犯意之聯絡及行為之
    分擔，均為共同正犯；另按販賣毒品罪其販入或賣出之行為，不必二者兼具，苟
    以營利為目的，有一於此，其犯罪即告完成；本件被告丁○○○意圖營利而販入
    ，固屬既遂犯；然販入後，再行分裝出售，仍應依各次行為樣態論以既未遂，故
    被告丁○○○於八十七年九月九日及八十八年一月二十二日雖分別意圖販賣安非
    他命予戊○○及丙○○，然購買人戊○○、丙○○係因警方之授意而佯裝購買，
    渠等二人並無購買海洛因之真意，是此部分之行為，均僅成立未遂；又此部份事
    實雖未經檢察官起訴，但與其他既遂部分有裁判上一罪關係，依刑事訴訟法第二
    百六十七條，甲○自應一併裁判。被告多次販賣第二級毒品罪既遂、未遂之犯行
    ，時間緊接，觸犯構成要件相同之罪名，顯係基於概括犯意為之，應依連續犯規
    定論以一罪，並依法加重其刑。爰審酌被告販賣殘害他人身體健康之成癮性麻醉
    藥品安非他命，及其品行、犯罪之動機、目的、手段、對社會所生危害暨犯罪後
    毫無悔意等一切情狀，量處如主文所示之刑。扣案之安非他命玖包（合計淨重拾
    伍公克）係違禁物，均應依毒品危害防制條例第十八條第一項前段規定沒收銷燬
    之；扣案之分裝塑膠袋貳百柒拾捌個（大型壹佰伍拾貳個、中型捌拾個、小型肆
    拾陸個）及電子磅秤壹台，係供販賣安非他命所用之物，亦均應依毒品危害防制
    條例第十九條第一項規定沒收；另被告販賣毒品予戊○○及丙○○二人所得新台
    幣陸萬貳仟元，雖未扣案，亦應依同條例第十九條第一項規定沒收，如全部或一
    部不能沒收時，以其財產抵償之。
據上論斷，應依刑事訴訟法第二百九十九條第一項前段、毒品危害防制條例第四條第
二項、第十八條第一項前段、第十九條第一項，刑法第十一條、第二十八條、第五十
六條、判決如主文。
本案經檢察官吳春麗到庭執行職務
中      華      民      國      八十九      年      三    月   二十三   日
                                      臺灣臺北地方法院刑事第六庭
                                          法  官  梁  耀  鑌
右正本證明與原本無異。
如不服本判決，應於判決送達後十日內，向甲○提出上訴狀。
                                          書記官  呂  淑  芳
中      華      民      國      八十九      年      三    月   二十七   日
附錄本案論罪科刑法條全文
毒品危害防制條例第四條
製造、運輸、販賣第一級毒品者，處死刑或無期徒刑；處無期徒刑者，得併科新台幣
一千萬元以下罰金。
製造、運輸、販賣第二級毒品者，處無期徒刑或七年以上有期徒刑，得併科新台幣七
百萬元以下罰金。
製造、運輸、販賣第三級毒品者，處五年以上有期徒刑，得併科新台幣五百萬元以下
罰金。
製造、運輸、販賣專供製造或施用毒品者，處一年以上七年以下有期徒刑，得併科新
台幣一百萬元以下罰金。
前四項之未遂犯罰之。


司法院資訊處製作；財團法人民間司法改革基金會備份。
